# Pablo Barbero

Buenos Aires, Argentina | pablobarbero220@gmail.com | LinkedIn | Github

### DESARROLLADOR FRONTEND

Desarrollador Frontend / Fullstack (orientado a Frontend) con más de 3 años de experiencia construyendo aplicaciones web listas para producción utilizando React, Next.js y TypeScript. He entregado proyectos escalables y optimizados en rendimiento, incluyendo una plataforma de reservas tipo Airbnb y módulos de capacitación impulsados por IA. Experiencia comprobada en traducir prototipos de diseño a interfaces responsivas y fáciles de usar, además de optimizar tiempos de carga en hasta un 30 %.

#### WORK EXPERIENCE

Freelancer
Desarrollador Frontend

Ene 2024 - Presente
Buenos Aires, Argentina

Desarrollo de interfaces web responsivas y fáciles de usar, además de módulos de capacitación en frontend con IA en Outlier.

- Desarrollo de una plataforma de reservas tipo Airbnb: con listados, calendarios dinámicos, integración de mapas de ubicación, selectores de huéspedes y descuentos automáticos por estadías prolongadas, utilizando Supabase Auth para la gestión segura de usuarios
- Creación de interfaces centradas en el usuario y desarrollo de módulos de capacitación frontend impulsados por IA, mejorando la usabilidad y accesibilidad.
- Diseño y desarrollo de proyectos personales para simular problemas del mundo real con React, Next.js, TypeScript, Tailwind CSS, Supabase, Prisma y Tesseract.js.
- Creación de una aplicación web de reconocimiento de ítems basada en procesamiento de imágenes y OCR, inspirada en el juego Escape From Tarkov, con detección de ítems y consulta dinámica de precios a APIs externas.

SwagCharm Feb 2022 - Ene 2024

Desarrollador Frontend Developer

Nueva York, USA

Desarrollo de interfaces de usuario responsivas con React y Material UI, en colaboración con el equipo backend para la integración de APIs.

- Creación y mantenimiento de componentes UI reutilizables con React y Material UI.
- Colaboración con el equipo backend para mejorar la integración de APIs y el rendimiento de la aplicación.
- Optimización de renderizado y carga de imágenes, logrando una mejora del 30 % en los tiempos de carga.

Coderhouse Dic 2021 - Feb 2022

Tutor de Programación

Buenos Aires, Argentina

Guié a estudiantes en programación con JavaScript y Typescript, fomentando su crecimiento técnico a través de tutorías y mentorías personalizadas.

- Tutorías personalizadas y grupales en JavaScript y TypeScript, fomentando el crecimiento técnico de los estudiantes.
- Revisión detallada de código para ayudar a los estudiantes a depurar, refactorizar y adoptar buenas prácticas
- Asesoramiento en estándares de la industria y metodologías ágiles, preparando a los estudiantes para entornos reales de desarrollo de software.

## HABILIDADES PROFESIONALES

- Lenguajes: JavaScript, TypeScript, HTML, CSS
- Frameworks y Librerías: React, Next.js, Tailwind CSS, Material UI, Zustand, Remix
- Backend y Base de Datos: Node.js, Express, Prisma, Supabase, MongoDB
- Otros: Git, REST APIs, WebSockets, Tesseract.js, Web Scraping

# **EDUCACIÓN**

Universidad Nacional del Sur – Bahia Blanca, Buenos Aires, Argentina

Jan 2015 - Dec 2020

Ingeniería en Sistemas de la Información